臺灣士林地方法院民事裁定
111年度小上字第119號
上  訴  人  元大資產管理股份有限公司

法定代理人  
即清算人    陳彥伯  

            張建德  
            何宗原  
被上訴人    瀚崴印刷設計股份有限公司


法定代理人  周育德  
上列當事人間請求給付貨款事件，上訴人對於民國111年6月16日
本院內湖簡易庭111年度湖小字第127號第一審判決提起上訴，本
院裁定如下：
    主  文
上訴駁回。
第二審訴訟費用由上訴人負擔。
    理  由
一、按關於請求給付金錢或其他代替物或有價證券之訴訟，其標
    的金額或價額在新臺幣（下同）10萬元以下者，適用小額程
    序；而對於小額訴訟之第一審裁判之上訴，非以其違背法令
    為理由，不得為之，民事訴訟法第436 條之8 第1 項、第43
    6 條之24第2 項各有明文。所謂判決違背法令，係指原判決
    有不適用法規或適用不當之情形，若僅係取捨證據、認定事
    實等屬於原審法院職權行使之事項，除有認定違法之情形外
    ，尚不生違背法令之問題。次按上訴狀內應記載上訴理由，
    表明下列各款事項：（一）原判決所違背之法令及其具體內
    容。（二）依訴訟資料可認為原判決有違背法令之具體事實
    ，同法第436條之25亦有明定。亦即上訴狀應就第一審判決
    如何違背法令為具體之指摘，並揭示該法規之條項或其內容
    ，若係成文法以外之法則，應揭示該法則之旨趣，倘為司法
    院解釋，則應揭示該解釋之字號或其內容，或揭示如何當然
    違背法令之事實，上訴狀如未依此項方法表明者，即難認為
    已對第一審判決之違背法令有具體之指摘。
二、查被上訴人於原審訴請上訴人給付3萬7,779元，因訴訟標的
    金額為10萬元以下，原審乃依小額訴訟程序審理，並為上訴
    人敗訴之判決。上訴人對原判決不服，提起上訴。上訴意旨
    略以：伊公司於民國109年12月31日前為緣多福資產管理股
    份有限公司，實際經營人為陳建良，其已簽立切結書，109
    年12月31日前所產生債務均由其承擔等語。核僅陳述其抗辯
    事實，並未具體表明原判決所違背之法令、法則或司法院解
    釋字號及具體內容，暨依訴訟資料合於該違背法令之具體事
    實。揆諸首揭規定及說明，即難認其上訴為合法，應予駁回
    ，並確定如主文所示之訴訟費用由上訴人負擔。
三、據上論結，本件上訴為不合法，依民事訴訟法第436條之32
    第1項、第2項、第444條第1項、第95條、第78條、第436條
    之19第1項，裁定如主文。
中　　華　　民　　國　　111 　年　　11 　　月　　14 　日
                  民事第三庭審判長法   官  王沛雷

　　　　　　　　　　　　　　　　　法   官  陳菊珍

　　　　　　　　　　　　　　　　　法   官  劉育琳
以上正本係照原本作成。
本件裁定不得抗告。
中　　華　　民　　國　　111 　年　　11　　月　　14　　日
                                  書記 官  邱勃英